【裁判字號】    99,易,278
【裁判日期】    990629
【裁判案由】    竊盜
【裁判全文】
臺灣苗栗地方法院刑事判決               99年度易字第278號
公  訴  人  臺灣苗栗地方法院檢察署檢察官
被      告  丁○○
指定辯護人  本院公設辯護人  丙○○
上列被告因竊盜案件，經檢察官提起公訴（99年度偵字第1239號
、第1377號、第1445號），本院依簡式審判程序判決如下：
    主  文
丁○○竊盜，累犯，處有期徒刑陸月，如易科罰金，以新台幣壹
仟元折算壹日。又竊盜，累犯，處有期徒刑陸月，如易科罰金，
以新台幣壹仟元折算壹日。又竊盜未遂，累犯，處有期徒刑參月
，如易科罰金，以新台幣壹仟元折算壹日。應執行有期徒刑壹年
壹月，如易科罰金，以新台幣壹仟元折算壹日。
    犯罪事實及理由
一、犯罪事實：
（一）丁○○曾因竊盜案件，經法院分別判處有期徒刑8 月、5
      月、4 月及7 月，並定其應執行刑為有期徒刑1 年10月，
      嗣經減刑為4 月、2 月15日、2 月及3 月15日，並定應執
      行刑為有期徒刑11月確定，於民國96年7 月15日因縮刑期
      滿執行完畢（構成累犯）。猶不知悔改，復有下列竊盜之
      犯行：
 （1）丁○○意圖為自己不法之所有，於98年11月29日晚上8 時
      30分許，步行前往苗栗縣苗栗市○○里○○路121 號「全
      家福鞋品量販店苗栗店」，在該處停留一陣子後，於同日
      晚上9 時許，趁店員未及注意之際，以借用廁所為由，潛
      入店內員工辦公室內，徒手打開未上鎖之置物櫃後，竊取
      乙○○所有放在背包內之皮夾1 只，內有國民身分證1
      張、全民健康保險卡1 張、汽車駕駛執照1 張、機
      車行車執照1 張、現金新臺幣（下同）1 萬元、中華
      郵政股份有限公司金融卡1 張、華南商業銀行金融卡1
      張、渣打國際商業銀行股份有限公司金融卡1 張、萬
      泰商業銀行信用卡1 張、及萬泰商業銀行信用卡1 張等
      物，得手後，旋即放進其衣服口袋內，走出店外逃逸。再
      將竊得之現金1 萬元供己花用完畢，其餘物品丟棄在某不
      詳地點不知去向。嗣苗栗縣警察局苗栗分局偵查隊員警，
      調閱該店內監視器錄影畫面，始循線查獲上情（99年度偵
      字第1377號偵查卷部分）。
 （2）丁○○意圖為自己不法之所有，於98年12月19日下午4 時
      50分許，至苗栗縣苗栗市○○里○○路117 號「華歌爾女
      用內衣褲專賣店」，趁負責人戊○○上洗手間，店內無人
      看顧之際，潛入店內，徒手打開1 樓櫃檯抽屜，竊取戊○○所有之GUGGI 牌長形皮夾1 只，內有國泰世華銀行信
      用卡1 張、台新銀行信用卡1 張、渣打國際商業銀行
      股份有限公司信用卡1 張、中國信託商業銀行金融卡1
      張、國泰世華銀行金融卡1 張、台新銀行金融卡1 張
      、及現金3 萬多元等物，得手後，放入外套口袋內逃逸
      。再將竊得之現金3 萬多元，供己花用完畢，至其餘之物
      ，則丟棄在苗栗地區不知去向。嗣苗栗縣警察局苗栗分局
      北苗派出所員警，根據戊○○之指訴，調閱丁○○之口卡
      片供確認，始循線查獲丁○○（99年度偵字第1239號偵查
      卷部分）。
 （3）丁○○意圖為自己不法之所有，於99年3 月7 日上午9 時
      40分許，至苗栗縣竹南鎮○○里○○路172 號「85度C 咖
      啡蛋糕專賣店」，潛入店內員工擺放私人物品之置物櫃處
      ，徒手將員工甲○○所使用之置物櫃（標註：小P ）打開
      ，已著手竊取其內財物之際，適為甲○○發現而未得手，
      旋經前來處理之苗栗縣警察局竹南分局竹南派出所員警逮
      捕（99年度偵字第1445號偵查卷部分）。
（二）案經乙○○、戊○○訴由苗栗縣警察局苗栗分局及甲○○
      訴由苗栗縣警察局竹南分局報請台灣苗栗地方法院檢察署
      檢察官偵查起訴。
二、證據名稱：
（一）犯罪事實欄（一）之（1 ）部分（即99年度偵字第1377號
      偵查卷）：
 （1）被告丁○○於警詢時及偵、審中之自白─可以證明被告丁○○確有於前揭時、地，徒手竊取告訴人乙○○所有之財
      物，並以所竊得之金錢供己花用等事實。
 （2）告訴人乙○○於警詢時之指訴─可以證明其所有之財物遭
      被告丁○○竊盜之事實。
 （3）證人李惠娟、謝明珠分別於警詢時之證述─可以證明被告
     丁○○確有於行竊前進出員工辦公室之事實。
 （4）被告丁○○之照片1 張─可以證明經證人李惠娟、謝明珠
      一致指認後，被告丁○○確係現場行竊之人。
 （5）監視器錄影翻拍照片3 張─可以證明被告丁○○在行竊現
      場逗留之事實。
（二）犯罪事實欄（一）之（2 ）部分（即99年度偵字第1239號
      偵查卷）：
 （1）被告丁○○於警詢時及偵、審中之自白─可以證明被告丁○○確有於上開時、地，徒手竊取告訴人戊○○所有之財
      物，並以所竊得之金錢供己花用等事實。
 （2）告訴人戊○○於警詢時之指訴─可以證明其所有之財物遭
      被告丁○○竊走之事實。
 （3）被告丁○○之口卡片1 張─可以證明經告訴人戊○○指認
      後，被告確係現場行竊之人之事實。
 （4）警員職務報告1 份─可以證明本案查獲經過之事實。
（三）犯罪事實欄（一）之（3 ）部分（即99年度偵字第1445號
      偵查卷）：
 （1）被告丁○○於警詢時及偵、審中之自白─可以證明被告丁○○確有於前揭時、地，徒手竊取告訴人甲○○所有放在
      置物櫃內之財物，但為告訴人發現而未得手之事實。
 （2）告訴人甲○○於警詢時之指訴─可以證明其所有使用之置
      物櫃（標註：小P ）遭被告丁○○打開後，正欲下手行竊
      之際，旋被其發現之事實。
 （3）行竊現場照片2 張─可以證明被告丁○○行竊置物櫃內財
      物之事實。
三、量刑理由：
    核被告丁○○於犯罪事實欄（一）之（1 ）（2 ）所為，均
    係犯刑法第320 條第1 項之普通竊盜罪；於犯罪事實欄（一
    ）之（3 ）所為，則係犯刑法第320 條第3 項、第1 項之普
    通竊盜未遂罪。被告丁○○於犯罪事實欄（一）之（3 ）中
    ，已著手於竊盜之犯行並未得手，屬於未遂犯，應依刑法第
    25 條 第2 項之規定，減輕其刑。查被告丁○○曾因竊盜案
    件，經法院分別判處有期徒刑8 月、5 月、4 月及7 月，並
    定其應執行刑為有期徒刑1 年10月，嗣經減刑為4 月、2 月
    15日、2 月及3 月15日，並定應執行刑為有期徒刑11月確定
    ，於96年7 月15日因縮刑期滿執行完畢，有台灣苗栗地方法
    院檢察署刑案資料查註紀錄表、台灣高等法院被告前案紀錄
    表在卷足憑，其餘前案有期徒刑執行完畢後5 年內，因故意
    再犯本案3 次竊盜罪，均為累犯，皆應依刑法第47條第1 項
    之規定加重其刑。被告丁○○於犯罪事實欄（一）之（3 ）
    之竊盜犯行，同時有加重及減輕事由，依法應先加後減。被
    告丁○○所犯上開3 ，犯意各別，時空互異，應分論併罰。
    爰審酌被告丁○○有多次竊盜前科紀錄，有上開前科表在卷
    足稽，足見其人素行不佳，以其年富力壯，不思找尋正當工
    作賺錢，反好逸惡勞，一再竊取他人財物，破壞當地社會治
    安，犯後迄今尚未與被害人成立民事和解，理應重罰，惟念
    其係中度智能障礙之人，有中華民國身心障礙手冊影本在卷
    足參，改過能力較差，犯後均能坦白承認，節省有限之司法
    資源，及竊得財物價值之高低等一切情狀，分別量處如主文
    所示之刑及諭知易科罰金之折算標準，並定其應執行之刑及
    諭知易科罰金之折算標準，以資懲儆。
四、應適用之法條：
（一）刑事訴訟法第273 條之1 第1 項、第299 條第1 項前段、
      第300條、第310 條之2 、第454 條第1 項。
（二）刑法第320 條第1 項、第3 項、第25條第2 項、第41條第
      1 項前段、第8 項、第47條第1 項、第51條第5 款。
（三）刑法施行法第1條之1。
五、本判決係依刑事訴訟法第310 條之2 、第454 條第1 項製作
    ，依法僅記載當事人欄、主文、犯罪事實、證據名稱以及應
    適用之法條，其中犯罪事實部分，依同法第308 條之修正立
    法理由，亦僅記載犯罪構成要件事實，關於刑罰加重事由（
    含累犯在內）免予記載（法院辦理刑事訴訟案件應行注意事
    項第144 點參照），但仍於主文予以表明，並於應適用之法
    條欄予以引用。如不服本判決，應於判決送達之日起10日內
    ，向本院提起上訴。
本案經檢察官林俊杰到庭執行職務。
中    華    民    國    99    年    6     月    29    日
                  刑事第三庭    法  官  柳章峰
以上正本證明與原本無異。
如不服本判決應於收受判決後10日內向本院提出上訴書狀，並應
應敘述具體理由。其未敘述上訴理由者，應於上訴期間屆滿後20
日內向本院補提理由書( 均須按他造當事人之人數附繕本) 「切
勿逕送上級法院」。告訴人或被害人如對本判決不服者，應具備
理由請求檢察官上訴，其上訴期間之計算係以檢察官收受判決正
本之日期為準。
                                書記官  陳采瑜
中    華    民    國    99    年    6     月    29    日
附記論罪之法條全文：
刑法第320 條（普通竊盜罪、竊佔罪）
意圖為自己或第三人不法之所有，而竊取他人之動產者，為竊盜
罪，處5 年以下有期徒刑、拘役或5 百元以下罰金。
意圖為自己或第三人不法之利益，而竊佔他人之不動產者，依前
項之規定處斷。
前2 項之未遂犯罰之。

司法院資訊處製作；財團法人民間司法改革基金會備份。
